---
title: "特朗普父女推特解密"
output: html_notebook
---

美國新晉總統唐納德·特朗普（Donald Trump）以其極端言論在一眾政客裡獨領風騷。端Lab曾於2016年撰文分析特朗普與其競選對手希拉里·柯林頓（Hillary Clinton）面對媒體採訪時不同的言論風格，發現特朗普發言多用簡單句型，且善於用第二人稱敘事獲取觀眾共鳴。

除去媒體採訪，推特發言亦是特朗普競選的宣傳的另一愨道。因此本文選取唐納德·特朗普（下簡稱特朗普）及其女兒伊萬卡·特朗普（下簡稱伊萬卡）的推特數據作為樣本，利用文本信息挖掘方法（text mining methods），來分析他們在社交網絡上展示的話語特點。

```{r "setup", include=FALSE}
require("knitr")
opts_knit$set(root.dir = "/Users/yuqiongli/Desktop/odd17/HKODD17-Trump")
```


```{r}
setwd("/Users/yuqiongli/Desktop/odd17/HKODD17-Trump")
### Text Mining with R (http://tidytextmining.com/) was extensively referred to in this project.

# install.packages("tidytext")
# install.packages("lubridate")
# install.packages("tidyr")
# install.packages("purrr")
# install.packages("readr") # YQ 
# install.packages("qdapRegex") # YQ 

library(lubridate)
library(ggplot2)
library(dplyr)
library(readr)
library(stringr)
library(tidytext)
library(qdapRegex)
library(tidyr)
library(scales)
library(purrr)
library(broom)

###### Check distribution of their tweets (by time / by device)

trumpTweets <- read.csv("./data/realdonaldtrump.csv", header = TRUE, sep = ",", stringsAsFactors = FALSE)
ivankaTweets <- read.csv("./data/ivankatrump.csv", header = TRUE, sep = ",", stringsAsFactors = FALSE)
trumpTweets$created_at <- format(strptime(trumpTweets$created_at, "%a %b %d %H:%M:%S %z %Y"), "%Y-%m-%d %H:%M:%S %z")
ivankaTweets$created_at <- format(strptime(ivankaTweets$created_at, "%a %b %d %H:%M:%S %z %Y"), "%Y-%m-%d %H:%M:%S %z")

allTweets <- bind_rows(trumpTweets %>% mutate(person = "Donald"), ivankaTweets %>% mutate(person = "Ivanka")) %>% mutate(timestamp = ymd_hms(created_at))
table(allTweets$source)
```

## 話癆特朗普
從發推文總數量來看特朗普遠勝其女伊萬卡。2009到2016年，特朗普發布推文總數量三萬餘條，平均每天十條。而其女伊萬卡發文總量為一萬一千餘條，平均每天三條。二人皆疑似推特深度用戶。下圖顯示特朗普推文数量從2011年起開始狂飆突進，並於2013年年和2015年分別達到峰值。而伊萬卡的發文風格則更加穩健，只是在2016年時有所增加，可能是為特朗普競選造勢之故？

```{r}
# YQ - Calculate frequency of Tweets, check sources 
nrow(allTweets[which(allTweets$person=='Donald'),])
nrow(allTweets[which(allTweets$person=='Ivanka'),])
```


```{r}
allTweets$device <- ifelse(allTweets$source == "Twitter for Android", "Android", 
	ifelse((allTweets$source == "Twitter for iPhone" | allTweets$source == "Twitter for iPad"), "iOS",
	ifelse(allTweets$source == "Twitter Web Client", "Web", "Otherwise")))

allTweets$persondevice <- paste(allTweets$person, allTweets$device, sep = "")

ggplot(allTweets, aes(x = timestamp, fill = person)) + geom_histogram(alpha = 0.5, position = "identity", bins = 100) + ggtitle("Distribution of Tweets by Time")
```

## 特朗普家族最喜愛的推特發佈平台
特朗普與伊萬卡身為上流社會人士，當然不能滿足於用單一平台發布推文。分析發現，特朗普最初多使用网页推特发布消息，於2013年左右開始使用安卓手機系統客戶端發推特。2016左右，設備鳥槍換炮，用起了高大上的蘋果iOS系統客戶端。相比之下，伊萬卡則更多使用網頁推特，以及Buffer，Instagram, Sprout等社交软件来发送推文。

```{r}
ggplot(allTweets[allTweets$person == "Donald",], aes(x = timestamp, fill = device)) + geom_histogram(alpha = 0.5, position = "identity", bins = 100) + ggtitle("Distribution of Donald Trump Tweets by Time and Device")
```

```{r}
ggplot(allTweets[allTweets$person == "Ivanka",], aes(x = timestamp, fill = device)) + geom_histogram(alpha = 0.5, position = "identity", bins = 100) + ggtitle("Distribution of Ivanka Trump Tweets by Time and Device")

allTweets$created_at <- NULL
```
```{r}
## YQ - count frequency of different source
table(trumpTweets$source)
table(ivankaTweets$source)
```


```{r}
##### Clean allTweets

# Keep only the completely recorded tweets
allTweets$incomplete <- grepl("\\(cont\\)", allTweets$text)
cleanedAllTweets <- allTweets[!allTweets$incomplete,]
cleanedAllTweets$incomplete <- NULL

# Keep only the tweets that are not retweets
#
# > table(cleanedAllTweets$is_retweet)
# False  True
# 31437  9935
cleanedAllTweets <- cleanedAllTweets[!as.logical(cleanedAllTweets$is_retweet),]
cleanedAllTweets$is_retweet <- NULL

# Extract URLs from tweets
rm_twitter_n_url <- rm_(pattern=pastex("@rm_twitter_url", "@rm_url"))
cleanedAllTweets$urls <- unlist(sapply(rm_twitter_n_url(cleanedAllTweets$text, extract=TRUE), function(x) return(paste(x, collapse = "\t"))))
cleanedAllTweets$text <- rm_twitter_n_url(cleanedAllTweets$text)

# Extract hashtags from tweets
cleanedAllTweets$hashtags <- unlist(sapply(rm_hash(cleanedAllTweets$text, extract=TRUE), function(x) return(paste(x, collapse = "\t"))))
cleanedAllTweets$text <- rm_hash(cleanedAllTweets$text)

# Remove quotation marks and collapse multiple whitespaces
cleanedAllTweets$text <- gsub("'", '', cleanedAllTweets$text)
cleanedAllTweets$text <- gsub("\"", '', cleanedAllTweets$text)
cleanedAllTweets$text <- gsub("\\s+", " ", str_trim(cleanedAllTweets$text))

### Tidy tweets using tidytext
tidy_tweets <- cleanedAllTweets %>% mutate(text = str_replace_all(text, "https://t.co/[A-Za-z\\d]+|http://[A-Za-z\\d]+|&amp;|&lt;|&gt;|RT|https", "")) %>% unnest_tokens(word, text, token = "regex", pattern = "([^A-Za-z_\\d#@']|'(?![A-Za-z_\\d#@]))") %>% filter(!word %in% stop_words$word, str_detect(word, "[a-z]"))

##### Get word frequency using tidyr
frequency <- tidy_tweets %>% group_by(person) %>% count(word, sort = TRUE) %>% left_join(tidy_tweets %>% group_by(person) %>% summarise(total = n())) %>% mutate(freq = n/total)
# > frequency
# Source: local data frame [29,589 x 5]
# Groups: person [2]
#
#    person             word     n  total        freq
#     <chr>            <chr> <int>  <int>       <dbl>
# 1  Donald            trump  1991 142627 0.013959489
# 2  Donald            obama  1128 142627 0.007908741
# 3  Donald           people   978 142627 0.006857047
# 4  Ivanka             tips   812  64851 0.012521010
# 5  Donald             time   715 142627 0.005013076
# 6  Donald @realdonaldtrump   706 142627 0.004949974
# 7  Donald           donald   673 142627 0.004718602
# 8  Donald          america   665 142627 0.004662511
# 9  Ivanka     @ivankatrump   569  64851 0.008773959
# 10 Donald        president   559 142627 0.003919314
# # ... with 29,579 more rows

frequency <- frequency %>% select(person, word, freq) %>% spread(person, freq) %>% arrange(Donald, Ivanka)
frequency

# # A tibble: 24,444 × 3
#               word       Donald       Ivanka
#              <chr>        <dbl>        <dbl>
# 1          @10best 7.011295e-06 1.541996e-05
# 2   @britneyspears 7.011295e-06 1.541996e-05
# 3   @callmemrwayne 7.011295e-06 1.541996e-05
# 4     @charlierose 7.011295e-06 1.541996e-05
# 5    @claretourism 7.011295e-06 1.541996e-05
# 6  @coachdanmullen 7.011295e-06 1.541996e-05
# 7        @dabg3241 7.011295e-06 1.541996e-05
# 8  @dailymailceleb 7.011295e-06 1.541996e-05
# 9           @doral 7.011295e-06 1.541996e-05
# 10  @drudge_report 7.011295e-06 1.541996e-05
# # ... with 24,434 more rows

ggplot(frequency, aes(Ivanka, Donald)) + geom_jitter(alpha = 0.1, size = 2.5, width = 0.25, height = 0.25, color = "lightblue") + geom_text(aes(label = word), check_overlap = TRUE, vjust = 1.5) + scale_x_log10(labels = percent_format()) + scale_y_log10(labels = percent_format()) + geom_abline(color = "red") + ggtitle("Word Frequency Difference Between Ivanka and Donald Trump")
```
 
## 最喜愛的推特詞彙：特朗普與伊萬卡
特朗普和伊萬卡的推特用詞有何不同？

```{r}
##### Word usage
word_ratios <- tidy_tweets %>% filter(!str_detect(word, "^@")) %>% count(word, person) %>% filter(sum(n) >= 10) %>% spread(person, n, fill = 0) %>% ungroup() %>% mutate_each(funs((. + 1) / sum(. + 1)), -word) %>% mutate(logratio = log(Donald / Ivanka)) %>% arrange(desc(logratio))

word_ratios %>% group_by(logratio < 0) %>% top_n(15, abs(logratio)) %>% ungroup() %>% mutate(word = reorder(word, logratio)) %>% ggplot(aes(word, logratio, fill = logratio < 0)) + geom_col() + coord_flip() + ylab("log odds ratio (Donald/Ivanka)") + scale_fill_discrete(name = "", labels = c("Donald", "Ivanka")) + ggtitle("Top 15 Most Distinctive Words for Donald v.s. Ivanka Trump")
```


##### Changes in word usage
```{r}
words_by_time <- tidy_tweets %>% filter(!str_detect(word, "^@")) %>% mutate(time_floor = floor_date(timestamp, unit = "1 month")) %>% count(time_floor, person, word) %>% ungroup() %>% group_by(person, time_floor) %>% mutate(time_total = sum(n)) %>% group_by(word) %>% mutate(word_total = sum(n)) %>% ungroup() %>% rename(count = n) %>% filter(word_total > 30)
nested_data <- words_by_time %>% nest(-word, -person)

nested_models <- nested_data %>% mutate(models = map(data, ~ glm(cbind(count, time_total) ~ time_floor, ., family = "binomial")))

slopes <- nested_models %>% unnest(map(models, tidy)) %>% filter(term == "time_floor") %>% mutate(adjusted.p.value = p.adjust(p.value))

top_slopes <- slopes %>% filter(adjusted.p.value < 0.00000000000000000001)
words_by_time %>% inner_join(top_slopes, by = c("word", "person")) %>% filter(person == "Donald") %>% ggplot(aes(time_floor, count/time_total, color = word)) + geom_line(size = 1) + labs(x = NULL, y = "Word frequency") + ggtitle("Top 8 Trending Words in Donald Trump's Tweets")

top_slopes <- slopes %>% filter(adjusted.p.value < 0.00000000000000000001)
words_by_time %>% inner_join(top_slopes, by = c("word", "person")) %>% filter(person == "Ivanka") %>% ggplot(aes(time_floor, count/time_total, color = word)) + geom_line(size = 1) + labs(x = NULL, y = "Word frequency") + ggtitle("Top 3 Trending Words in Ivanka Trump's Tweets")
```


## 什麼詞最有利於獲得轉發？

##### Retweets
```{r}
totals <- tidy_tweets %>% group_by(person, id_str) %>% summarise(rts = sum(retweet_count)) %>% group_by(person) %>% summarise(total_rts = sum(rts))
#   person total_rts
#    <chr>     <int>
# 1 Donald 270962155
# 2 Ivanka   3063530

word_by_rts <- tidy_tweets %>% group_by(id_str, word, person) %>% summarise(rts = first(retweet_count)) %>% group_by(person, word) %>% summarise(retweet_count = median(rts), uses = n()) %>% left_join(totals) %>% filter(retweet_count != 0) %>% ungroup()

# word_by_rts %>% filter(uses >= 5) %>% arrange(desc(retweet_count))

word_by_rts %>% filter(uses >= 5) %>% group_by(person) %>% top_n(10, retweet_count) %>% arrange(retweet_count) %>% mutate(word = factor(word, unique(word))) %>% ungroup() %>% ggplot(aes(word, retweet_count, fill = person)) + geom_col(show.legend = FALSE) + facet_wrap(~ person, scales = "free", ncol = 2) + coord_flip() + labs(x = NULL, y = "Median # of retweets for tweets containing each word") + ggtitle("Top 10 Words Leading to a Larger Amount of Retweets for Donald and Ivanka Trump")

```


```{r}
##### Favorites

totals <- tidy_tweets %>% group_by(person, id_str) %>% summarise(favs = sum(favorite_count)) %>% group_by(person) %>% summarise(total_favs = sum(favs))
#   person total_favs
#    <chr>      <int>
# 1 Donald  704259573
# 2 Ivanka   11179329

word_by_favs <- tidy_tweets %>% group_by(id_str, word, person) %>% summarise(favs = first(favorite_count)) %>% group_by(person, word) %>% summarise(favorite_count = median(favs), uses = n()) %>% left_join(totals) %>% filter(favorite_count != 0) %>% ungroup()

# word_by_favs %>% filter(uses >= 5) %>% arrange(desc(favorite_count))

word_by_favs %>% filter(uses >= 5) %>% group_by(person) %>% top_n(10, favorite_count) %>% arrange(favorite_count) %>% mutate(word = factor(word, unique(word))) %>% ungroup() %>% ggplot(aes(word, favorite_count, fill = person)) + geom_col(show.legend = FALSE) + facet_wrap(~ person, scales = "free", ncol = 2) + coord_flip() + labs(x = NULL, y = "Median # of favorites for tweets containing each word") + ggtitle("Top 10 Words Leading to a  Amount of Favorites for Donald and Ivanka Trump")


save(file = "tweets-basicVis.RData", list = c("allTweets", "cleanedAllTweets", "ivankaTweets", "trumpTweets", "tidy_tweets", "frequency", "slopes", "word_by_favs", "word_by_rts", "word_ratios", "words_by_time"))

```

註釋：本文使用主要文本分析工具是R，部分分析方法參考網站http://tidytextmining.com/。
